【裁判字號】    99,聲,59
【裁判日期】    990329
【裁判案由】    選派檢查人
【裁判全文】
臺灣臺中地方法院民事裁定  99年度聲字第59號
聲  請  人  甲○○○
代  理  人  趙建興律師
相  對  人  玖臺企業股份有限公司
法定代理人  乙○○○
上列聲請人聲請選派檢查人事件，本院裁定如下：
    主      文
選派楊永成會計師為檢查人，檢查相對人玖臺企業股份有限公司
之業務帳目及財產情形。
聲請費用由相對人負擔。
    理      由
一、本件聲請意旨略以：聲請人為相對人玖臺企業股份有限公司
   （下稱玖臺公司）之股東，並繼續一年持有該公司股份2800
    股，占相對人玖臺公司總股份數百分之5以上，已逾該公司
    已發行股份總數百分之3。惟該公司之股東乙○○○、吳正
    修、吳正倫、吳品芳等自民國94年1月1日起，將屬於相對人
    玖臺公司原董事長吳江中之財產新台幣7745萬元，以股東往
    來名義主張對相對人玖臺公司有債權，其中乙○○○為0000
    0000元、吳正修為00000000元、吳正倫為00000000元、吳品
    芳為748808元，在吳江中於95年6月2日死亡後，乙○○○繼
    為該公司董事長，渠等隨即自相對人玖臺公司之財產取償，
    此業經鈞院97年度重家訴字第8號民事判決認吳江中因營業
    所為之特種贈與，應予歸扣等情，有該判決書可參，亦足證
    明相對人玖臺公司業務帳目及財產有不實被掏空情事，已嚴
    重影響聲請人等其餘股東權益。是自有選派檢查人查核該公
    司自94年起迄今之公司帳目及財產情形之必要。為此，爰依
    公司法第245條第1項規定，聲請本院選派檢查人，檢查相對
    人玖臺公司之業務帳目及財產情形等語。
二、按繼續1年以上，持有已發行股份總數百分之3以上之股東，
    得聲請法院選派檢查人，檢查公司業務帳目及財產情形，公
    司法第245條第1項定有明文。查聲請人已繼續1年以上持有
    相對人玖臺公司股份2800股，占相對人已發行股份總數5100
    0股之百分之5以上，此有聲請人提出之股東名簿附卷可稽，
    顯見聲請人為繼續1年以上，持有相對人公司已發行股份總
    數百分之3以上之股東。再者，聲請人所主張其有聲請法院
    選派檢查人檢查相對人玖臺公司業務帳目及財產情形之必要
    等上開情事，亦據其提出股東往來明細表、償還股東往來明
    細表及本院97年度重家訴字第8號民事判決書節本可憑，足
    認聲請人為此聲請，尚非無稽，是揆之前揭規定，自應認聲
    請人所為本件聲請，為有理由，應予准許。又本院並依職權
    函請社團法人台灣省會計師公會推薦適當之會計師供本院遴
    選為相對人檢查人，經該會以99年3月24日會總發字第09900
    677之1號函推薦楊永成會計師（通訊地址：桃園縣桃園市○
    ○路332號3樓，電話：00-0000000）為檢查人。本院認楊永
    成會計師係由臺灣省會計師公會推薦，應能本於其專業知識
    ，對於相對人玖臺公司之業務帳目及財產情形予以檢查，而
    對聲請人及其他股東之權益為適當維護、保障，爰依法選派
    其為檢查人。
三、依非訟事件法第175條第3項，裁定如主文。
中    華    民    國    99    年    3    月    29    日
                  民事第四庭    法  官  黃文進
上正本係照原本作成。
如對本裁定抗告須於裁定送達後10日內向本院提出抗告狀。
中    華    民    國    99    年    3    月    29    日
                                書記官

司法院資訊處製作；財團法人民間司法改革基金會備份。
